# 政府房租补助

提问人：风 平浪静 时间：2022-01-04 10:28:31
请教陈版主，A公司与某政府部门签订了投资合作协议，约定，A公司在未来三年内，房租先由A公司按照季度全额支付，然后由政府部门全额补贴。房补贴发放时间为A公司缴纳完成房租后的 20 天内。
两个问题：
1 ）利润表上该房租补贴是否列报为营业外收入？现金流量表列报表为与经营活动有关的现金？如果是两者是否冲突？
2 ）虽然每月没有收到房租，但每月都应该计提这笔收入？

回答人：chenyiwei
1 、其他收益；收到其他与经营活动有关的现金。
2 、对于尚未收到的补贴款，建议采用收付实现制原则确认。